sv: Företag och industri > Piercing och tatuering > Tatueringsutrustning > Tatueringsmaskiner: Spoltatueringsmaskiner; Pentatueringsmaskiner; Roterande tatueringsmaskiner
da: Erhverv og industri > Piercing og tatovering > Tatoveringsudstyr > Tatoveringsmaskiner: Spoletatoveringsmaskiner; Pentatoveringsmaskiner; Roterende tatoveringsmaskiner
pl: Biznes i przemysł > Piercing i tatuaże > Sprzęt do tatuażu > Maszynki do tatuażu: Cewkowe maszynki do tatuażu; Maszynki do tatuażu typu pen; Rotacyjne maszynki do tatuażu
zh-TW: 商業與各產業 > 人體穿孔和刺青 > 刺青器材 > 刺青機: 線圈刺青機; 筆型刺青機; 偏心軸馬達刺青機
en: Business & Industrial > Piercing & Tattooing > Tattooing Supplies > Tattooing Machines: Coil Tattooing Machines; Pen Tattooing Machines; Rotary Tattooing Machines
cs: Obchod a průmysl > Piercing a tetování > Tetovací potřeby > Tetovací strojky: Cívkové tetovací strojky; Bezdrátové tetovací strojky; Rotační tetovací strojky
vi: Kinh doanh & Công nghiệp > Xuyên và xăm > Mực xăm > Máy xăm: Máy xăm cuộn; Bút xăm; Máy xăm quay
ro-RO: Afaceri și sectorul industrial > Piercing și tatuaje > Articole pentru tatuaje > Mașini de tatuat: Mașini de tatuat cu bobină; Mașini de tatuat cu stilou; Mașini de tatuat rotative
el: Επιχειρηματικός & βιομηχανικός εξοπλισμός > Piercing & τατουάζ > Προμήθειες για τατουάζ > Μηχανήματα τατουάζ: Μηχανήματα τατουάζ πηνίου; Μηχανήματα τατουάζ τύπου στυλό; Περιστροφικές μηχανές τατουάζ
ja: ビジネス・産業 > ピアス・タトゥー > タトゥー用品 > タトゥーマシン: コイルタトゥーマシン; ペンタトゥーマシン; ロータリータトゥーマシン
ru: Бизнес и промышленность > Пирсинг и татуировка > Товары для татуировки > Тату-машинки: Индукционные тату-машинки; Тату-машинки в виде ручки; Роторные тату-машинки
fi: Yritys ja teollisuus > Lävistykset ja tatuointi > Tatuointitarvikkeet > Tatuointikoneet: Kelatatuointikoneet; Kynätatuointikoneet; Pyörivät tatuointikoneet
hu: Üzlet és ipar > Piercing és tetoválás > Tetoválási kellékek > Tetoválógépek: Tekercses tetoválógépek; Tollas tetoválógépek; Rotációs tetoválógépek
sl-SI: Posel in industrija > Pirsing in tetoviranje > Pripomočki za tetoviranje > Naprave za tetoviranje: Stroji za tetoviranje s tuljavami; Stroji za tetoviranje s peresom; Rotacijski stroji za tetoviranje
es: Economía e industria > Piercings y tatuajes > Instrumentos para tatuajes > Máquinas para tatuajes: Máquinas para tatuar de bobina; Máquinas para tatuar con pluma; Máquinas para tatuar rotativas
fr: Entreprise et industrie > Tatouages et piercings > Matériel de tatouage > Machines à tatouer: Machines à tatouer à bobine; Machines à tatouer stylo; Machines à tatouer rotatives
zh-CN: 商业/工业 > 穿刺与纹身 > 纹身用品 > 纹身机: 线圈纹身机; 笔式纹身机; 旋转纹身机
bg-BG: Бизнес и промишленост > Пиърсинг и татуиране > Консумативи за татуировки > Машини за татуиране: Машини за татуиране с бобини; Машини за татуиране тип „писалка“; Роторни машини за татуиране
nb: Forretninger og industri > Piercing og tatovering > Tatoveringsutstyr > Tatoveringsmaskiner: Spoletatoveringsmaskiner; Penntatoveringsmaskiner; Rotasjonstatoveringsmaskiner
sk-SK: Obchod a priemysel > Piercing a tetovanie > Tetovacie potreby > Tetovacie strojčeky: Cievkové tetovacie strojčeky; Tetovacie strojčeky s perom; Rotačné tetovacie strojčeky
lt-LT: Verslas ir pramonė > Auskarų vėrimas ir tatuiruotės > Tatuiravimo reikmenys > Tatuiravimo mašinėlės: Ritinės tatuiravimo mašinėlės; Pieštukinės tatuiravimo mašinėlės; Rotacinės tatuiravimo mašinėlės
ko: 비즈니스/산업 > 피어싱/문신 > 문신 용품 > 문신 기계: 코일식 문신 기계; 펜식 문신 기계; 회전식 문신 기계
pt-BR: Comercial e industrial > Piercing e tatuagem > Suprimentos para tatuagens > Aparelhos para tatuagem: Aparelhos para tatuagem com bobina; Aparelhos para tatuagem com caneta; Aparelhos para tatuagem rotativas
hr-HR: Posao i industrija > Piercing i tetoviranje > Pribor za tetoviranje > Strojevi za tetoviranje: Strojevi za tetoviranje sa zavojnicom; Strojevi za tetoviranje olovkom; Rotacijski strojevi za tetoviranje
th: ธุรกิจและอุตสาหกรรม > การเจาะและการสัก > อุปกรณ์สัก > เครื่องสัก: เครื่องสักแบบคอยล์; เครื่องสักแบบปากกา; เครื่องสักแบบโรตารี
de: Wirtschaft & Industrie > Piercing & Tätowieren > Tätowierbedarf > Tätowiermaschinen: Spulentätowiermaschinen; Stifttätowiermaschinen; Rotary-Tätowiermaschinen
nl: Zakelijk en industrieel > Piercing en tatoeages > Tatoeagebenodigdheden > Tatoeagemachines: Coil-tatoeagemachines; Pen-tatoeagemachines; Roterende tatoeagemachines
tr: İş ve Endüstri > Piercing ve Dövme > Dövme Sarf Malzemeleri > Dövme Makineleri: Bobinli Dövme Makineleri; Kalem Dövme Makineleri; Döner Dövme Makineleri
it: Commercio e industria > Piercing e tatuaggi > Prodotti per tatuaggi > Macchinette per tatuaggi: Macchinette per tatuaggi a bobina; Macchinette per tatuaggi a penna; Macchinette per tatuaggi rotanti
pt-PT: Business e industrial > Piercing e tatuagens > Artigos para tatuagem > Máquinas de tatuagem: Máquinas de tatuagem em bobina; Máquinas de tatuagem em caneta; Máquinas de tatuagem rotativas